【裁判字號】    91,聲再,207
【裁判日期】    920307
【裁判案由】    竊盜聲請再審等
【裁判全文】
臺灣高等法院臺中分院刑事裁定                    九十一年度聲再字第二七號
    再審聲請人
    即受判決人  甲○○
右列聲請人因竊盜案件，對於本院九十一年度上更（一）字第一一八號中華民國九十
一年八月六日確定判決（臺灣苗栗地方法院八十七年度易字第六六三號、臺灣苗栗地
方法院檢察署八十七年度偵字第二一八九號）聲請再審，本院裁定如左：
    主      文
再審之聲請駁回。
    理      由
一、聲請意旨略：原確定判決所為認定有足生影響於判決之重要證據漏未審酌之情形
    如下：(一)確定判決認定被告有越界盜採之行為，依該判決第二頁、第三頁理由欄
    第二項第(一)、(二)款內容觀之，係以會勘結論記載：「．．．二、兩造怪手於現場
    之界椿內挖取，一部怪手於在界椿外挖掘，長約六十米、寬約二十米、高度約二
    米半，依現場界椿判斷於核淮採區外挖掘，屬盜採行為。」，及證人即苗栗縣政
    府水利課河川水利課巡防員吳正嚴證稱：「現場挖掘已越界，屬盜採行為。」為
    其論據，而會勘結論亦係依據吳正嚴之指界而為認定，而吳正嚴所以認定被告有
    盜採行為係因為現場立有紅旗，而吳正嚴就以現場所立之紅旗為界椿，已據吳正
    嚴於第一審八十七年七月十三日審理時供證屬實，故依吳正嚴之認定紅旗所在範
    圍內係合法採區，若超過紅旗所在範圍開採即為盜採行為，惟此項認定顯然漏未
    審酌下列重要證據：1.合法採區界椿設立規定：依據證人吳正嚴於第一審八十七
    年七月十三日審理時證稱：「合法的採區要豎立告示牌，界椿標示牌是由事業單
    位依主管機關指示的格式製作，經地政事務所查明界址後再在建設局派員監督下
    豎下。」，又吳正嚴於八十七年度上訴字第二六七二號案件八十八年七月七日訊
    問時，法官訊以：「界椿是何材質？」答曰：「界椿是鋁管，以水泥固定，鋁管
    上註明現高和許可開採之高度。」，另證人謝國平於八十七年度上訴字第二六七
    二號案件八十八年十一月二日訊問時，法官訊以：「以你原任河川駐衛警，河床
    上砂石開採之界椿應如何設置？」，答曰：「應以水泥灌基座，以鐵管立於中間
    ，上可插紅旗，當天所見不是正式界椿。」，是依上開證人之證詞，界椿係依主
    管機關指示，經地政事務所查明界址後再在建設局派員監督下，在現場以鋁管（
    或鐵管）用水泥固定住，在鋁管（或鐵管）上註明現高和許可開採之高度而豎立
    界椿，程序上較為嚴格，其所設立之界椿不致產生誤差，而本件查獲當時因為界
    椿已經不存在，就以現場豎立之紅旗為界椿而認定被告有盜採之行為顯然失之率
    斷。2.確定判決依據吳正嚴之證詞認為紅旗是業者即被告所豎立，逾越紅旗即有
    盜採行為，惟被告否認紅旗是被告所設立，因為被告前往苗栗縣泰安鄉第二十四
    林班附近之大安溪河床開採砂石，是因為該處係富石企業社及安國工業股份有限
    公司合法申請之採區，被告與其等訂立讓渡書、土石委託採取協議，才轉包予李
    國華前往現場挖掘砂石，至於紅旗是何人所設立被告並不知悉，有可能是原先的
    界椿被溪水沖走，原先申請之業者或者現場施作之工人臨時找個概略位置之石堆
    上插上紅旗，表示有經過合法申請，至於詳細之界址在，因為未經過前開嚴謹之
    程序及測量自無從得悉，又被告若係明知界標何在意欲盜採砂石，儘可將紅旗插
    在挖取範圍之外圍，如此從形式上觀之並無盜採之行為，惟事實並非如此，當日
    有一挖土機在紅旗範圍外，兩臺在紅旗範圍內，此應係現場施作之挖土機分不清
    楚紅旗及界椿何在，才會有分別作業之情形，又被告若要盜採，儘可指示三臺挖
    土機一起在界椿外挖取，如此盜採的速度較快且盜採的數量較多，但是現場情形
    是兩臺挖土機在紅旗範圍內，一臺挖土機在紅旗範圍外，顯見被告並未指示現場
    施作人員為盜採行為，而是現場施工人員分不清楚紅旗及界椿所致。3.證人吳正
    嚴對於現場逾越紅旗盜採之情形，前後指述並不一致：(1)紅旗是否界椿：第一
    審八十七年七月十三日審理筆錄：法官訊以：「（提示照片）紅色旗子是什麼？
    」，答曰：「是界椿。」八十七年度上訴字第二六七二號八十七年十一月二十
    七日訊問筆錄：法官訊以：「提示照片何為合法採區？」，答曰：「．．．其中
    紅旗不是合法設立之標誌。」(2)認定盜採之原因：第一審八十七年七月十三日
    審理筆錄：「我今天所提出草圖內所示之五角形區域內都是我看到界椿以外的地
    區，在五角形區域內都被盜採的情事。」八十七年度上訴字第二六七二號案件
    八十八年四月二十八日訊問筆錄：法官訊以：「測量結果有無盜採？」，答曰：
    「測量結果是在合法採區內，但是否有無逾越核准期間，如有逾越期期限即是盜
    採。」(3)合法採區與其指稱盜採地點之距離：第一審八十七年七月十三日審理
    筆錄：「被告等被查獲採取土石的地點並非任何事業的合法採區，苗栗縣政府核
    准富石及安國二家事業是距離一百至五十公尺，有五十公尺以上是我確認的。」
    八十七年度上訴字第二六七二號八十七年十一月二十七日訊問筆錄：法官訊以
    ：「你知道合法採區範圍否？」答曰：「知道，約距離合法採區有五至十米，在
    採區附近。」(4)被告挖掘之地點全部在界椿外或部分在界椿外：第一審八十七
    年七月十三日審理筆錄：「我今天所提出草圖內所示之五角形區域內都是我看到
    界椿以外的地區，在五角形區域內都被盜採的情事。」八十七年度上訴字第二
    六七二號案件八十七年十一月二十七日訊問筆錄：「事後有測量，結果有部分逾
    越採區範圍。」綜上所述，證人吳正嚴對於紅旗是否界椿、認定盜採之原因、合
    法採區與其指稱盜採地點之距離、被告挖掘之地點全部在界椿外或部分在界椿外
    等事項，前後證述並不一致，而上開事項對於認定被告是否有盜採行為極為重要
    ，而確定判決對於吳正嚴上開供述不一致之情形未予審酌，逕行採用其有瑕疵之
    供述，作為被告論罪科刑之證據，顯有足生影響於判決之重要證據漏未審酌之情
  形。(二)1.被告及陳春成、田明輝、許泰安、秦萬益等人並不知有無逾越界椿：(1)
    查獲現場並無合法設立之鋁管界椿，僅見石堆上插有紅旗，而紅旗到底是誰設立
    ，於警訊及偵審程序中均無人提及，故設立之人為何人，設立時是否依據原來界
    椿位置來設立，均無從查證，也未見偵查及審理時對此事項詳加調查，故以查獲
    當時秦萬益挖取砂石之地點在紅旗範圍以外就認定有盜採行為，顯屬武斷，何況
    被告及陳春成、田明輝、許泰安、秦萬益等人均否認有何盜採之行為。(2)證人吳
    正嚴於第一審八十七年七月十三日審理時，法官訊以：「去現場的話，如被告等
    人到現場是否知道是盜採的採區？」，答曰：「事業單位有可能變動，所以不一
    定知道。」等語，而本件被告前往苗栗縣泰安鄉第二十四林班附近之大安溪河床
    開採砂石，是因為該處係富石企業社及安國工業股份有限公司合法申請之採區，
    被告與其等訂立讓渡書、土石委託採取協議書，才轉包予李國華前往現場挖掘砂
    石，所以紅旗是何人所設立被告並不知悉，且證人吳正嚴之證詞亦認為被告不一
    定知道，既然不知道，何來竊盜之犯罪故意，確定判決就此亦有漏未審酌之情形
    。
    (3)對於紅旗是否確為界椿，秦萬益並不知悉，因為查獲當時秦萬益駕一部挖土機
    在紅旗範圍外工作，而另二部挖土機在紅旗範圍內工作，在領同樣薪水的情形下
    ，秦萬益自不可能甘冒風險去從事竊取行為，應係挖土機司機均不知道界椿何在
    ，才會同時在該處工作，只是位置稍有距離而已。2.若認為同案被告秦萬益係盜
    採，但秦萬益尚未達竊盜既遂階段：秦萬益於警訊時供稱：「但該被盜採現場不
    是我開採的，因為我今日才代工至現場的，不可能開挖這麼多。」、「我因為剛
    整地完畢開始挖時，就被警方查獲，所以還未開挖。」等語，足見秦萬益之行為
    尚未達既遂階段，而確定判決告使陳春成、田明輝、許泰安、秦萬益等人民國八
    十七年五月十九日早上結夥至上開區域，秦萬益操作挖土機挖取以竊得砂石面積
    為一千二百平方公尺，數量為三千立方公尺，嗣經警於同日早上九時三十分查獲
    ，是依確定決認定，秦萬益等人是查獲當日早上才去挖掘，而於當日早上九時三
    十分就被查獲，是依此認定，秦萬益挖取之範圍自不可能面積達一千二百平方公
    尺，數量達三千立方公尺，故應以秦萬益之供述較為可採，確定判決漏未審酌秦
    萬益上開供述之內容。3.同案被告陳春成警訊筆錄供稱：「我是於八十七年五月
    十九日九時許開始載運。」、「警方到達現場時，我正好載滿一車準備離去，．
    ．．該採區是合法採區，我載運處之砂石是在界椿內。」，同案被告許泰安警訊
    時供稱：「我當時是駕駛ＪＤ–九Ｏ八號，是由葉振峰駕挖土機挖載砂石。」，
    是依陳春成之供述其是在界椿內載運砂石，並未盜採砂石，而許泰安供稱由葉振
    峰挖載砂石，而葉振峰所駕駛之挖土機是在界椿（即紅旗）內，故許泰安亦無竊
    取砂石之行為，又依砂石車司機陳春成、許泰安、田明輝之警訊筆錄觀之，其等
    三人之砂石車當時均載滿砂石，而現場有三臺挖土機，所以一臺挖土機挖取砂石
    供一臺砂石車載運最為可能，亦符合當時現場之情形，所以陳春成、許泰安於警
    訊時所為供述應屬真實，既屬真實，陳春成，許泰安即無共同竊取之行為，被告
    亦無與其等有何犯意之聯絡，另陳春成、許泰安無共犯竊盜之情形，則縱認秦萬
    益、田明輝有竊取之行為，亦無結夥三人以上竊盜之情形，上開證據均足影響於
    確定判決之結果，而確定判決竟漏未審酌，顯有足生影響於判決之重要證據未審
    酌之情形。(三)確定判決理由欄第六頁倒數第五行記載：「依證人吳正嚴前開證述
    內容，附於偵查卷內相片所示之紅色旗幟，係採區之界椿，而認為陳春成、田明
    輝、許泰安、秦萬益等人．．．在界椿外採取砂石。」，並不採信苗栗縣大湖地
    政事務所測量結果，顯有重要證據漏未審酌之情形：1.秦萬益挖取砂石之地點，
    係在合法申請之採區範圍內，業據臺灣高等法院臺中分院囑託苗栗縣大湖地政事
    務所測量屬實，有苗栗縣大湖地政事務所八十八年一月二十一日大地二字第五四
    七Ｏ號函暨所附實測複丈成果圖在卷足憑，而苗栗縣大湖地政事務所施測時有會
    同苗栗縣政府水利課員吳正嚴前往現場指界，且苗栗縣大湖地政事務所測量人員
    傅學球於八十七年度上訴字第二六七二號案件八十八四月十九日訊問時結證稱：
    「測量時吳正嚴及林謙儒和我都有去，而施測時是吳正嚴告以我要如何測量的範
    圍。」、「是根據吳正嚴指出的椿位測量。」，另證人即苗栗縣警察局卓蘭分駐
    所所長張峰銓於同日亦結證稱：「他們測量的地方與查獲地方是沒錯，又因為當
    時五月間之後有幾次大水，環境有改變，但測量位置沒有變。」，又證人即苗栗
    縣政府秘書黃坤火於上開案件八十八年十一月二日訊問時亦結證稱：「Ａ、Ｂ、
    Ｃ、Ｄ是水利課所認界椿。」，故依上開證人之證詞，大湖地政事務所測量之位
    置並無錯誤，且係依照吳正嚴的指示來施測，該測量結果並無違誤，而確定判決
    顯然對上開證人之證詞漏未審酌，致其所為認定有所違誤，顯屬有足生影響判決
    之重要證據漏未審酌之情形。(四)確定判決理由欄第六頁第四行記載：「相互對照
    兩者（即吳正嚴及傅學球）就測量過程之證詞，就ＡＢＣＤ四點（即決定合法採
    區範圍之基準點）是否出自證人吳正嚴之指界或部分由核准採區之審核圖套繪而
    來、測量時所指之制式界椿究為金屬鐵管以混凝土固定或木椿有油漆等情並不相
    符。」，而不採信大湖地政事所之測量成果圖，惟查本案查獲時認定有盜採行為
    係以現場所立之紅旗為界椿，而該紅旗並非合法設立之界椿，已如前述，以非合
    法設立之界椿認定有盜採行為，亦屬不合法，而嗣後大湖地政事務所前往現場測
    量時，會同查獲人員吳正嚴指界及相關圖說，測量出來之成果圖自然較以不合法
    之界椿來認定是否盜採，較為可採。而證人吳正嚴於本案審理期間證述內容有前
    後不一致之情形，已如前述，再就吳正嚴就會同前往現場測量之證詞觀之，其證
    稱：「八十八年一月十五日大湖地政事務所重測時有看到兩個界椿，好像是ＢＣ
    兩點，仍維持核准時之格式，有無移動無法確定。ＡＤ兩點則由伊提供民間測量
    公司所繪審核圖供地政事務所人員參酌所繪出等語。」，但查現場於八十七年五
    月十九日為警查獲時，已無核准格式之界椿，只剩紅旗在現場，業據吳正嚴於第
    一審八十七年七月十三日審理時供述明確，故自該時起已無核准設立之界椿，所
    以吳正嚴上開所證ＢＣ兩點仍維持核准時之格式云云，與事實並不相符，不足採
    信，另依附於第一審卷宗第三十二頁由民間測量公司人員張金錫所測量之草圖是
    五角形，有五個點，若吳正嚴要提供民間測量公司之圖給測量人員參考，也應指
    出另外其中三個點，而非兩個點，何況該草圖並無週邊相關位置，並無參考價值
    ，是依上開說明應該是吳正嚴之供述較不可採，不得僅以吳正嚴供述之內容與傅
    學球之證詞有不符合之處，遽行否定測量成果圖之真正，又若認二者供述未盡相
    符，此牽涉到是否越區盜採之行為，自應使其二人到庭就證詞內容詳為說明，以
    查證何者較為可採，但確定判決並未如此，雖然有足生影響判決之重要證據漏未
    審酌之情形。(五)確定判決第六頁第七行記載：「證人即參與會勘之黃坤火、謝國
    平、張峰銓於本院前審調查時一致證稱：在經驗上河川由於水流及不定期山洪之
    關係，地形常有變化，事實上界椿很難固定等語。本件係於八十七年五月十九日
    會勘現場發生有盜採砂石情事，上開地政事務所之測量係於一年七個月後之八十
    八年一月十五日為之，期間逢雨季及颱風等大水沖刷，測量之正確性如何實有進
    一步探求餘地。」查證人黃坤火、謝國平、張銓峰上開證詞是指地形常有變化，
    界椿很難固定，界椿既然很難固定，則查獲當時現場設立之紅旗是否即為原先之
    界椿位置所在，即屬可疑，在未經測量之情形下即以紅旗為界椿，並以逾越紅旗
    範圍即認為有盜採，顯不足採，且上開證人證詞並非指無法測量，證人吳正嚴於
    八十七年度上訴字第二六七二號案件八十八年七月七日訊問時，法官訊以：「對
    大湖地政事務所之測量結果有何意見？」，答曰：「河流沒有明顯標的物，但一
    般仍以測量為準。」，法官訊以：「質疑過大湖地政測時，界椿曾遭移動？」，
    答曰：「沒有。」，另證人黃坤火於八十七年度上訴字二六七二號案件八十八年
    十一月二日訊問時，法官訊以：「現已事隔二年，再勘驗現場，能確定界椿？」
    ，答曰：「只能候河床上相關控制點來測量。」，法官訊以：「（提示大湖地政
    事務所測量圖）對測量圖有何意見？」，答曰：「Ａ、Ｂ、Ｃ、Ｄ是水利課所認
    界椿。」等語，顯見測量時可以依據相關控制點來測量，且吳正嚴也表示以測量
    為準，當時測量時並未質疑界椿曾經移動，是依吳正嚴及黃坤火之證詞，測量結
    果足勘採信，而確定判決徒以地形有變化就不採信測量結果，漏未審酌證人吳正
    嚴、黃坤火有利被告之證詞，且確定判決對於測量結果若有質疑，應重新測量或
    者傳喚測量人員詳細說明，不可以地形有變化即完全否認測量之正確性，否則河
    川地之測量結果將因為地形有變化而始終不被人採信，如此主管機關河川局將難
    以管理，砂石業者亦將無所措手足。(六)確定判決第六頁第七行記載：「此種因時
    間差產生測量之錯誤，由前後二次專業測量中，盜採地區之形狀變化可見其端倪
    ，八十七年五月二十日由測量公司張金錫所為測量中，該盜採地區呈五角形，然
    於八十八年一月十五日大湖地政事務所之測量中，則略呈三角形，有個該測量圖
    附卷可考。」云云，按「地籍測量依左列次辦理。三角測量、三邊測量或精密
    導線測量。圖根測量。戶地測量。計算面積。製圖。」，土地法第四十
    四條定有明文，本件大湖地政事務所前往現場實施測量時，依上開程序辦理，其
    程序較嚴謹，測量結果當較可採，而苗栗縣政府委託民間測量公司測量公司測量
    人員張金錫所製作之現場圖，雖然畫成五邊形，但是每一邊的長度均未記載，且
    每一邊亦非筆直之直線，顯見繪製之粗糙，自不能謂係專業之測量，因為一般人
    也可以畫出同樣的圖形，所以顯見張金錫之測量未經過詳細的測量程序，其測量
    結果並不足採，而大湖地政事務所之測量結果是專業的測量人員所製作，其測量
    結果較為準確，確定判決以不準確之張金錫測量圖與大湖地政事務所之測量結果
    進行比對，二者並不相符即不採信大湖地政事務所之測量結果，顯有足生影響判
    之重要證據漏未審酌之情形。(七)確定判決事實欄第二頁第一行記載：「與受僱於
    李國之陳春成、田明輝、許泰安、秦萬益等人。」，因而認定陳春成、田明輝、
    許泰安、秦萬益等人係被告所僱用，惟查警方所查獲盜採砂石之地點原來是安國
    砂石工業公司及富石企業社申請開採之區域，後來委託被告共同開採，雙方並訂
    有土石採取暨管理協議書，而被告再以每立方公尺四十元轉包予李國華開採砂石
    ，由李國華開採之後載運至被告指定之地點，此部分事實業據被告於八十七年五
    月二十二日第一次警訊筆錄時供述明確，另證人李國華於同日警訊時亦供稱：「
    我目前從事幸盟砂石公司位於大安溪白布帆橋上游約壹仟伍佰公尺處採區，承包
    砂石挖、運工程。」、「我是於民國八十七年五月十日與幸盟砂石公司負責人甲
    ○○口頭約定承包該項工程，沒有書面契約，工程款約定每載運壹米至指定地點
    新臺幣肆拾元。」、「他們（指挖土機司機郭士峰、秦萬益、葉振峰及貨車司機
    陳春成、田明輝、許泰安）都是我僱用之工人。」等語，足證在現場挖掘砂石之
    司機係李國華所僱，並非被告所僱用，且被告經營之企業包括砂石場、預拌混凝
    土場、汽車旅館、加油站等多項企業，無法事必躬親，對於現場挖掘砂石之情形
    並不了解，而確定判決漏未審酌上開證據，顯然足以影響判決結果，為此提出本
    件聲請，請求准予再審等語。
二、按刑事訴訟法第四百二十一條所謂「就足生影響於判決之重要證據漏未審酌者」
    ，係指第二審法院判決前已發現提出之證據，該證據足以影響於原判決事實之認
    定，業經提出而被捨棄不予採用，並未敘明其捨棄之理由者為限，故原判決如對
    於判決前已發現提出之證據，均已加以審酌者，即無漏未審酌之情形可言。本院
    查：(1)原判決認被告有越界盜採之行為，乃以會勘結論紀載暨證人吳正嚴之證稱
    為其論據，惟證人吳正嚴所供不一致之情形未予審採，逕行採用其有瑕疵之供述
    ，作為被告論罪科刑之證據一節，茲據原確定判決於理由欄第二項(一)、(二)已詳為
    載明會勘結論認有盜採行為之依據暨敘明證人吳正嚴之證言證述有盜採之情，原
    確定判決就會勘紀錄及該證人吳正嚴之證言已為審酌，聲請意旨認原確定判決對
    於證人吳正嚴供述不一之情形未予審酌逕行採用其有瑕疵之供述，作為被告論罪
    科刑之依據云云，無非對原確定判決認事用法及採證等再事爭執，與再審事由不
    符。(2)被告及陳春成、田明輝、許泰安、秦萬益等不知有逾越界樁，且若認被告
    秦萬益係盜採，但秦萬益尚未達竊盜既遂階段一節，茲據原確定判決理由欄第二
    項(一)、(三)、(四)已詳為敘明依據會勘結論二所示兩部怪手於現場之界樁內挖取，一
    部挖手在界樁外挖掘，長約六十米、寬約二十米、高度約二米半，依現場界樁判
    斷於核准採區外挖掘，屬盜採行為等語；又載明現場查獲挖土機司機郭士峰、秦
    萬益、葉振峰等三人及砂石車駕駛田明輝、許泰安及陳春成三人，其中郭士峰、
    葉振峰兩人所駕駛之挖土機係於界樁內採取砂石，僅有秦萬益所駕駛之挖土機係
    於界樁外挖取，業據證人郭士峰於警訊證述在卷，並以共同被告陳春成、田明輝
    、許泰安等於警訊之供述暨證人葉振峰、郭士峰之於警訊之陳述而認盜採區域內
    之砂石係遭幸盟公司所屬成員所採取及載運之認定依據，再依證人吳正嚴之證述
    認附於偵查卷內相片所示之紅色旗幟係採區之界樁，並依偵查卷附相片所攝現場
    情景，前開紅色旗幟標識甚為明顯，並以原審共同被告陳春成、田明輝、許泰安
    、秦萬益等人所從事之區域，距離上開紅色旗幟所在位置甚近，應得目及上開作
    為界樁之紅色旗幟，且彼等係砂石採取業從業人員，應無不知該紅色旗幟所代表
    之意義，對於在界樁外採取砂石之行為，自有所認識，復上開四名共同被告（指
    陳春成、田明輝、許泰安、秦萬益）經原審分別判刑後，均未提起上訴，顯見各
    該共同被告對因盜採而遭判刑處罰一節已為接受，此點益見彼等對竊盜砂石有所
    認識等語，亦詳為敘明該證據之採酌取捨及認定依據，難認有漏未審酌秦萬益、
    陳春成、許泰安之供述，聲請意旨此部分亦係就原確定判決認事用法及採證再事
    爭執，與再審事由亦不相符。(3)確定判決不採信苗栗縣大湖地政事務所測量結果
    一節，茲據原確定判決理由欄第二項(四)已詳為敘明證人吳正嚴對於該先後迴益之
    結果所為歷次證述，再參酌證人即大湖地政事務所上開實測圖之施測人員傅學球
    之證述暨卷附複丈成果圖相互對照兩者就測量過程之證詞，就不相符之情形已為
    指明，再參酌證人即參與會勘之黃坤火、謝國平、張峰等人之證詞而以本件係於
    八十七年五月十九日會勘現場發生有盜採砂石情事，而上開地政事務所之測量係
    於一年七個月以後之八十八年一月十五日為之，其間遭逢雨季及颱風等大水沖刷
    ，測量之正確性如何實有進一步探求餘地，再此種因時間差產生測量之錯誤，由
    前後二次專業測量中，盜採地區之形狀變化可見其端倪，並以八十七年五月二十
    日由測量公司張金錫所為之測量中，該盜採地區呈五角形，然於八十八年一月十
    五日由大湖地政事務所之測量中，則略呈三角形等，而對於上開苗栗大湖地政事
    務所測量結果不採之理由已詳為敘明該不採之理由暨認定依據，難認有何重要證
    據漏未審酌之情形，聲請意旨對此再加以爭執，徒就採證再事爭執，難認有理由
    。(4)確定判決認陳春成、田明輝、許泰安、秦萬益等人係被告所僱用，惟查依被
    告警訊筆錄、證人李國華警訊所供等，足證現場挖掘砂石之司機係李國華所僱用
    ，非被告所僱用，且被告經營企業多項，對於現場挖掘砂石之情形並不了解一節
    ，茲據原確定判決理由欄第二項(五)已對於被告之辯解暨證人李國華之於警訊時暨
    嗣後於本院調查時之證言，因查陳春成、田明輝、郭士峰、葉振峰於警訊初供時
    供稱受僱於被告，許泰安於警訊初訊時供稱係幸盟砂石場內綽號「養樂多」之司
    機叫伊載運，秦萬益供稱係受綽號「阿棚」友人之託暫時代班等情，無一言及李
    國華之人，且再參酌被告於八十七年五月十九日參與會勘後即逃避警方之調查，
    而於同年月二十二日與李國華共同前往分駐所說明，對於如何不採信被告之辯解
    已詳為敘明採證之理由，並無重要證據漏未審酌之情形，則聲請意旨就該認定事
    實暨採證上再事爭執，亦不符合再審事由。
三、本件聲請人聲請意旨或已經於原審所提出而為原審所不採、或於原判決理由欄詳
    細說明認定聲請人犯罪之理由，並無聲請人所指重要證據漏未審酌之情形。聲請
    狀中既未主張其在第二審審理中有提出何種證據請求調查而未獲調查之情形，而
    證據之取捨，屬調查證據之方法，如何採證，由法院依職權斟酌決定，本件原確
    定判決中，已說明被告歷次之供述及前述證人之證言何者可採，何者不可採，以
    及所以形成心證之理由甚詳，並無聲請人所指有重要證據漏未審酌之情形，本件
    聲請人據以前揭事由聲請再審，並無理由，應予駁回。
四、據上論斷，應依刑事訴訟法第四百三十四條第一項裁定如主文。
中      華      民      國      九十二  年      三      月      七      日
                                臺灣高等法院臺中分院刑事第六庭
                                      審判長法  官  李  文  雄
                                            法  官  邱  顯  祥
                                            法  官  陳  秀  
右正本證明與原本無異。
不得抗告。
                                            書記官  黃  禎  祥
中      華      民      國      九十二  年      三      月      十      日
                                                                        Ａ


司法院資訊處製作；財團法人民間司法改革基金會備份。
